

[Muhammad Daud]

Bekasi barat, 17314 | 0899 6113240 | marlaydaud0@gmail.com

Tentang Saya

Saya adalah seorang anak pertama dari 5 bersaudara. Hidup ditengah keluarga yang sederhana mengajarkan saya untuk tangguh dan bekerja keras dalam memperjuangkan mimpi-mimpi saya. Memiliki pengalaman kerja sebagai operator produksi di PT. JOENOES IKA MULYA menghasilkan produk yang bagus dengan kualitas baik agar dapat diterima oleh masyarakat.. Dan Memiliki pekerjaan mengikuti event-event mengajarkan saya selalu bekerja keras dan teliti. Mampu bekerja baik secara tim dan bisa juga bekerja secara individu. Selain itu saya dapat berkomunikasi dengan baik dan dapat mempromosikan barang dan jasa produk dari perusahaan.

Kemampuan & Kompetensi

- Microsoft Office
- Mengoprasikan komputer
- Disegn T-shirt
- Memasang kabel UTP

Pengalaman Kerja

PT. LAZADA EXPRESS (Jakarta, Indonesia)

Crew (Oktober 2017 – April 2018)

- Brifing saat memulai pekerjaan
- Memelihara lingkungan kerja
- Memisahkan barang sesuai tujuan
- Merapihkan setiap penempatan barang yang ada digudang
- Melakukan sortir barang, loading barang, scan barang, dan mengangkat barang kedalam truk kontainer

PT. JOENOES IKA MULYA (Jakarta, Indonesia)

Operator produksi (Desember 2018 – juni 2019)

- Brifing saat memulai pekerjaan
- Menjaga kualitas Produk
- Selalu melakukan kegiatan operator produksi pada umumnya
- Selalu menjaga keselamatan kerja, dan kebersihan lingkungan kerja
- Selalu menjaga komunikasi dengan baik sesama pegawai pabrik

PT. NINJA EXPRESS

Crew event (Oktober 2019 - Desember 2019)

- Packing barang
- Menata barang sesuai dengan ketentuan agar tidak terjadi kerusakan
- Melakukan pemeliharaan barang agar kualitas barang tetap terjaga
- Harus bisa saling berkoordinasi dalam satu tim kerja
- Menjaga kebersihan dan kerapihan gudang
- Melakukan pemisahan barang per area dan memasukan barang kedalam karung

PT. PRAKARSA ALAM SEGAR

Operator Produksi (November 2020 – Januari 2021)

- Brifing saat memulai pekerjaan
- Melaksanakan proses produksi sesuai dengan prosedur perusahaan
- Mengontrol proses produksi
- Menjaga kualitas produk

• Mengangkat kardus kedalam konveyor

Pendidikan

SMK Perguruan Rakyat 2 (2014-2017)

Teknik computer jaringan

- Mengadakan kegiatan perlombaan class meeting antar angkatan dengan rekan OSIS
- Melakukan kunjungan industry YAKULT
- Mengikuti lomba futsal antar kelas juara 3 bersertifikat
- Lomba adzan juara 2
- Vokalis hadroh disekolah
- Menjadi anggota LDKS

Referensi Kontak

Ibu Elianah, Personalia

PT Joenoes Ikamulya

• 021 460 1800

Bapak Agung, Personalia

PT Lazada Express

• 021 6020 6200